臺灣桃園地方法院民事判決　　　　　　　99年度勞訴字第99號
原　　　告　吳景全
訴訟代理人　陳雲惠律師
被　　　告　中華航空股份有限公司
法定代理人　張家祝
訴訟代理人　李瑞敏律師
　　　　　　陳金泉律師
　　　　　　葛百鈴律師
上列當事人間請求給付職業災害補償金等事件，本院於民國100
年10月17日言詞辯論終結，判決如下：
    主  文
被告應給付原告新臺幣肆拾參萬貳仟伍佰陸拾壹元，及自民國九
十九年十二月九日起至清償日止，按週年利率百分之五計算之利
息。
原告其餘之訴駁回。
訴訟費用由被告負擔百分之六十三，餘由原告負擔。
本判決第一項得假執行。但被告如以新臺幣肆拾參萬貳仟伍佰陸
拾壹元為原告預供擔保後，得免為假執行。
原告其餘假執行之聲請駁回。
    事實及理由
甲、程序方面：
一、按訴狀送達後，原告不得將原訴變更或追加他訴。但請求之
    基礎事實同一者，擴張或減縮應受判決事項之聲明者，不在
    此限。民事訴訟法第255 條第1 項第2 款、第3 款分別定有
    明文。查，本件原告起訴時訴之聲明第1 項原為「被告應給
    付原告新臺幣（下同）686,833 元，及自起訴狀繕本送達翌
    日起至清償日止，按週年利率5 ％計算之利息。」嗣於民國
    10 0年2 月18日提出準備書(二)狀，自前開原請求金額中抵充
    伊自行政院勞工保險局領取之薪資補償124,966 元、58,386
    元，醫療費用補償189,332 元，並擴張請求99年10月份、11
    月份、12月份及100 年1 月份之薪資差額共計46,432元，而
    變更原聲明第1 項為「被告應給付原告543,933 元，及自起
    訴狀繕本送達翌日起至清償日止，按週年利率5 ％計算之利
    息。」原告前開聲明之變更，核屬先減縮後擴張應受判決事
    項之聲明，揆諸前開規定，自應准許。
二、本件被告公司之法定代理人原為魏幸雄，嗣於99年12月31日
    董事會進行董事長改選，並選任張家祝為董事長，是被告公
    司法定代理人張家祝依民事訴訟法第175 條規定，於100 年
    1 月26日具狀聲明承受本件訴訟，並檢附公司變更登記事項
    卡影本1 份為憑，經核於法並無不合，自應准許之。
乙、實體方面：
一、原告起訴主張：
  (一)原告於85年10月2 日至被告公司試用，86年4 月1 日成為正
    式職員，於被告公司之修護工廠機坪維護單位擔任技術員，
    主要工作內容為客艙修護，包括緊急裝備、廚房、桌椅、水
    系及貨艙傳動設施，需要搬運重物。常搬運之重物為逃生滑
    梯、貨艙傳動裝備，逃生滑梯每月大概會更換1-2 次，每次
    更換搬運6-8 次，以波音747-400 飛機為例，逃生滑梯之重
    量約94公斤，由2 人搬運更換，被告公司並未提供適當輔助
    工具，皆需彎腰作業。而貨艙傳動裝備約40-50 公斤，每月
    數量不定，須視損壞情形而定，有時每天數個，必須搬運至
    20-30 公尺遠之距離。每日工作8-9.5 小時，每週工作5 天
    半，每月工作約21天，搬運方式為雙方抱抬，滑梯更換中亦
    需以推頂方式固定。原告於97年2 月7 日工作時，發現左腳
    及右臀疼痛不已，回家休息洗澡後稍微好轉，便與妻小返回
    彰化娘家過年，翌日，原告疼痛加劇無法下床，直到2 月12
    日，始由原告之弟南下開車將原告全家載回，並載原告前往
    國立臺灣大學醫學院附設醫院（以下簡稱：臺大醫院）治療
    ；並於97年3 月11日前往台北榮民總醫院接受後方減壓、部
    分椎間盤切除手術及人工韌帶固定手術。臺大醫院診斷認定
    原告所患之疾病為職業相關性第3,4,5 腰椎及第1 薦椎椎間
    盤突出，復經行政院勞工委員會（以下簡稱：勞委會）於98
    年10月29日召開職業疾病鑑定委員會議決定為「執行職務所
    致疾病」在案。
  (二)原告於農曆年前雖已請好97年2 月9 日至97年2 月12日共4
    日之特別休假，惟於97年2 月12日臺大醫院門診回復正常後
    ，原告即刻前往檢查醫治，上開部分之特休假雖非為職業災
    害所請，但2 月12日確實用於治療，與職災有關。又原告因
    接受後方減壓及部分椎間盤切除手術及人工韌帶固定手術，
    於97年於3月10日住院、3 月18日出院，共向被告公司請了
    6 日住院病假（97年3 月10日、3 月12日至3 月15日及3 月
    18日）；另外，原告自97年2 月15日開始至臺大醫院門診、
    台北榮民總醫院門診及復健，共請30日病假（請假紀錄詳參
    被證12號之一覽表）。該一覽表係以小時數計算，每日為8
    小時，原告共請病假240 時（即30日）、住院病假48時（即
    6 日）。依被告公司員工工作規則規定，病假不得超過30日
    ，截至4 月9 日止，原告已請了病假30日，故僅得以特休假
    抵充之，自97年4 月11日起至5 月20日止，除5 月1 日係請
    補休假外，共請28日之特休假，自5 月20日以後，因已無特
    休假可請，遂依員工工作規則規定，申請留職停薪3 個月（
    97年5 月21日起至8 月21日止）。
  (三)勞委會職業疾病鑑定委員會已認定原告之疾病為執行職務所
    致，確認為職業病，是原告依勞動基準法第59條第1 款、第
    2 款規定，向被告公司請求下列之醫療費用補償及工資補償
    ：
    1.原告因本件職業傷害，前往臺大醫院及台北榮民總醫院接
      受治療，並購買腰椎復健架，截至起訴前為止，共計支出
      醫療費用128,599 元。上開醫療費用尚包括臺大醫院及台
      北榮民總醫院之證明書費1,070 元及630 元，係原告向被
      告公司請假所用及鑑定職災之證明書費用。另勞動基準法
      第59條第1 款規定之「醫療費用」，其中所謂之醫療，包
      括醫治及療養，復健屬於後續之醫治行為，在復健期間，
      醫師認為原告必須用腰椎復健架作為輔具治療，該項腰椎
      復健架自屬勞動基準法第59條第1 項規定之必需之醫療費
      用之範圍。
    2.原告職災前1 個月薪資適為核發年終獎金之月份，扣除年
      終獎金及三節獎金後，原告97年1 月份之薪資為60,429元
      。原告除97年5 月20日至8 月20日因職災之故而留職停薪
      ，未支領97年6 月份及7 月份薪水外，其餘各月份亦因原
      告職災之故，而無法從事原工作，遭被告公司片面調職，
      影響原告每月薪水，截至99年9 月份為止，其差額為558,
      234 元，再加上起訴後99年10月至100 年1 月份之差額46
      ,432元，薪資差額共為604,666 元。
  (四)按勞工請假規則第6 條規定：「勞工因職業災害而致殘廢、
    傷害或疾病者，其治療、休養期間，給予公傷病假」，職業
    災害勞工保護法第29條亦規定：「職業災害未認定前，勞工
    得依勞工請假規則第4 條規定，先請普通傷病假，普通傷病
    假期滿，雇主應予留職停薪，如認定結果為職業災害，再以
    公傷病假處理。」。原告於97年度，因本件職災治療、復健
    ，被告公司均按一般傷病請假方式處理，即先自原告之特休
    假32日及補休假1 日（共計33日）抵用普通傷病假，而依前
    開規定，本應依公傷病假處理，是以，請求被告公司給予原
    告特休假32日及補休假1 日。
  (五)對被告答辯之駁斥：
    1.本件原告之請求權未罹於時效：
      (1)請求職災醫療費用、薪資補償部分：
        勞動基準法第59條職業災害受領補償權，其時效起算
          之時點，應自勞工知悉檢驗結果或鑑定結果時起算，
          此有勞委會83.12.7 勞動3 字第107467號函釋意旨：
          「勞工受領職業災害補償請求權，自判定為職業病之
          日起，因2 年間不行使而消滅。」可參。查，本件職
          業病之認定，最早於97年5 月1 日由臺大醫院環境暨
          職業醫學部朱柏青醫師診斷認定，復經勞委會職業疾
          病鑑定委員會於98年10月29日鑑定為「執行職務所致
          疾病」，原告於98年11月20日接獲勞工保險局函後，
          始知鑑定結果，故職業災害受領補償請求權應自97年
          5 月1 日或98年11月20日起算2 年內行使之，即原告
          應於99年5 月1 日前或100 年11月20日前行使本件權
          利。原告自97年2 月7 日工作結束發現疼痛後，雖經
          臺大醫院認定原告罹患職業病，惟勞工保險局於97年
          9 月5 日保給傷字第09760659860 號函核定按普通傷
          病辦理，原告不服向勞工保險監理委員會申請審議，
          該會於98年1 月13日以97保監審字第3847號審定書審
          定申請審議駁回；原告再向勞委會提起訴願後，經勞
          委會訴願決定，將勞工保險局之處分及勞工保險監理
          委員會之審定予以撤銷。勞工保險局遂行文給勞委會
          職業疾病鑑定委員會要求鑑定是否屬職業傷病，原告
          直到98年11月20日始獲知勞工保險局「核定改按職業
          傷病辦理」。準此，原告於98年11月20日獲悉鑑定為
          職業病，於99年10月22日起訴向被告公司請求，自未
          罹於時效。
        退步言之，苟以原告知悉臺大醫院鑑定結果時起算時
          效，即97年5 月1 日起算2 年時效，亦未罹於時效。
          查原告已於99年4 月28日向被告公司人力處提出申訴
          ，並於翌日起補具書面，請求被告給付自97年2 月8
          日起所請之普通傷病假、特休假、事假、留職停薪假
          轉為公傷病假，及給付醫療費用、補足薪資減少部分
          、留職停薪期間之薪資，並依勞動基準法第59條辦理
          ，被告曾於99年5 月5 日開會研討，會中以勞委會回
          函表已錄案研議，屆時會將勞委會函復結果及建議參
          酌辦理云云，原告於99年10月22日提起本件訴訟，依
          民法第130 條規定，原告於請求後6 個月內起訴，時
          效中斷，故本件職災受領請求權自未罹於時效。
      (2)原告請求被告給予32日特休假及補修假1 日部分：
        勞工請假規則第6 條及職業災害勞工保護法第29條規定
        ，並非勞動基準法第59條之受領補償權，無短期時效之
        規定，時效應為15年，故無罹於時效之問題。
    2.原告之第3,4,5 腰椎及第1 薦椎椎間盤突出，與工作間有
      因果關係，自屬職業災害：
      (1)原告所罹患之疾病為職業相關性第3.4.5 腰椎及第1 薦
        椎椎間盤突出症，屬執行職務所致疾病，有臺大醫院診
        斷證明書及勞委會職業疾病鑑定委員會於98年10月29日
        之鑑定決定可證。臺大醫院診斷證明書已載明「回顧該
        勞工之過去病史，依據公司事故報告表該勞工於民國87
        年2 月26日，工作中更換逃生滑梯時發生急性下背痛，
        經本院神經內科所安排之腰椎核磁共振檢查顯示為L3-L
        5 及L5-S1 椎間盤突出症，且大致排除其他造成此疾病
        之非職業性原因，依據增列勞工保險職業病種類第三類
        之診斷基準，該勞工所患之疾病有大於50％之職業相關
        ，因此認定為職業相關之第3.4.5 腰椎及第1 薦椎椎間
        盤突出症。」。
      (2)原告所罹患之椎間盤突出，屬執行職務所致之疾病，與
        原告之工作有密接關係存在，自屬相當因果關係：
        原告所罹患之椎間盤突出，經臺大醫院診斷為「該勞
          工患之疾病有大於50% 之職業相關，因此認定為職業
          相關第3.4.5 腰椎及第1 薦椎椎間盤突出症」。
        勞委會職業鑑定委員會亦因原告工作暴露屬高危險群
          ，無法排除疾病與執行職務之因果關係，故認定為「
          執行職務所致疾病」。
        原告曾於87年2 月26日執行逃生滑梯更換工作時，因
          滑梯器材頗重，因此在搬運動作過程中，不慎扭傷腰
          部，大夜班下班後，即赴臺大醫院就醫，初步診斷為
          椎間盤突出，請公傷假休息；依照被告公司修護工廠
          事故報告表，分析事故原因為：「滑梯重達139 磅，
          人員站立空間狹窄，使勁不易。」。故原告執行工作
          時，因空間狹窄問題，的確容易造成椎間盤突出等傷
          害。另於97年間，原告服務之單位客艙維護部門曾進
          行內部調查，針對與原告工作內容相近的員工41名進
          行訪問，並製作97年之公傷調查表，其中「是否因執
          行工作而造成腰部受傷」包含原告在內共有21名（14
          名就醫，7 名未就醫），且大多是更換DOOR SLIDE時
          發生的。承上所述，與原告執行工作造成腰部受傷之
          員工，已佔半數以上，而原告腰部（椎間盤突出）與
          工作間確實有相當因果關係。
      (3)勞委會99年9 月6 日函文及100 年3 月14日函覆鈞院有
        關勞動基準法第59條職業災害補償規定，均不足採：
        按勞動基準法第59條規定之立法意旨，有關「職業災害
        」之定義係參照勞工安全衛生法第2 條第4 項規定，而
        原告既經臺大醫院診斷為「該勞工罹患之疾病有大於50
        ％之職業相關，因此認定為職業相關第3.4.5 腰椎及第
        1 薦椎椎間盤突出症」，及勞委會職業疾病鑑定委員會
        認定為原告工作暴露屬高危險群，無法排除疾病與執行
        職務之因果關係，因而認定為「執行職務所致疾病」，
        與勞工安全衛生法第2 條第4 項職業災害之定義「職業
        原因引起之勞工疾病」相當。又職業上原因「引起」之
        疾病，與執行職務所「致」之疾病，應屬同義，均為職
        業疾病，實難推出勞委會函文說明第三點：「本會職業
        疾病鑑定委員會鑑定為執行職務所致疾病者，並不當然
        即屬勞動基準法或勞工安全衛生法所規範之職業災害」
        之見解。
    3.對於被告質疑原告原領工資差額部分：
      (1)本件原告原領薪資為60,429元：
        依勞動基準法第59條第2 款規定及員工工作規則第9.1.
        2 條規定，均以職災前最近1 個月正常工作時間所得「
        原領工資」為依據，而非「平均工資」，亦非「固定薪
        資」，而原告職災前1 個月薪資適為核發年終獎金之月
        份，扣除年終獎金及3 節獎金後，原告97年1 月份之薪
        資為60,429元。至於被告主張「修護加給」、「加班費
        、工資加成」不應列入原領工資內，顯於法無據，且有
        違勞動基準法第59條之立法意旨，自不足採。另被告辯
        稱原告職災發生前1 個月剛好有加班，方產生如此大幅
        差異云云，並非事實。按原告於96年10月至12月即職災
        發生前2 至4 個月的工資分別為59,268元、59,824元、
        60,243元（12月份扣除年度獎金），與職災前1 個月的
        工資60,429元之差異並不大，且原告每個月皆有加班，
        並非職災前1 個月才有加班，故97年1 月份之薪資係正
        常薪資。
      (2)原告之薪資差額共為604,666元：
        原告所提出之附表二，係將97年2 月份至99年9 月之
          電子餉單與原領薪資差額，統計整理而來。其中附表
          二內所顯示之實領薪資（應發薪資），並無被告所擔
          心之原告將扣除勞、健保等各項負擔後列為實領薪資
          。原告除了97年5 月20日至8 月20日因職災留職停薪
          ，未支領97年6 月份及7 月份薪水外，其餘各月份亦
          因原告職災之故，而無法從事原工作，遭被告公司片
          面調職，影響原告每月薪水，截至99年9 月份為止，
          其差額為558,234 元，再加上起訴後99年10月份至10
          0 年1 月份之薪資差額46,432元，共計604,666元。
        97年3 月份電子餉單中，超假扣款扣2,598 元、補扣
          修護加給733 元；97年4 月份電子餉單中，超假扣款
          扣9,742 元、補扣修護加給3,850 元；97年5 月份電
          子餉單中，超假扣款扣3,897 元、補扣修護加給1,10
          0 元。97年9 月無法繼續原來的工作，被調往倉儲組
          工作，97年9 月份電子餉單中，超假扣款扣1,299 元
          、補扣修護加給183 元；97年10月份電子餉單中，超
          假扣款扣2,598 元、補扣修護加給367 元。故原告之
          薪資差額，除了被告所述之修護加給、加班費及工資
          加成外，尚有超假扣款及補扣修護加給等項目。
      (3)原告自97年9 月後調往倉儲組工作，仍能請求原領薪資
        差額：
        勞委會90年6 月12日（90）台勞資二字第0021799 號函
        指出：「查勞動基準法第59條第2 款所稱勞工在醫療中
        不能工作，係指勞工於職災期間不能從事原勞動契約所
        約定之工作。至於雇主如欲使勞工從事其他非勞動契約
        所約定之工作，應與勞工協商，倘無法獲得合意，雇主
        片面的工作調整應符合調動五原則，方得為之。」原告
        無法從事原勞動契約所約定之工作，迫於無奈下，由被
        告公司逕為調動工作，惟被告公司並未符合調動五原則
        －「對勞工薪資及其勞動條件，未作不利之變更」，致
        原告所領之薪資無法與原領工資數額，參照勞動基準法
        第59條第2 款之立法精神及意旨，被告公司應補償之。
    4.原告領取之富邦人壽商業保險金額108,889 元，係屬於「
      團體高額住院醫療保險」之理賠給付，原告之保險費固由
      被告公司所支付，惟該團體保險係被告員工福利之一，被
      保險人及受益人均為員工，並非被告公司，該部分之理賠
      金額屬於員工，亦為員工之福利，自無法抵充。
  (六)並為聲明：(1)被告應給付原告543,933 元，及自起訴狀繕本
    送達翌日起至清償日止，按週年利率5 ％計算之利息。(2)被
    告應給予原告特休假32日及補修假1 日。(3)前開(1)部分，原
    告願提供擔保請准宣告假執行。
二、被告抗辯稱：
  (一)原告於86年4 月間受僱於被告公司擔任修護工廠技術員以前
    ，其所任職工作即多為耗費體力之職務，及至原告到被告公
    司任職未久，於87年2 月間已患有背痛（疑椎間盤突出）之
    舊疾，惟原告仍持續於被告公司養護工廠工作，期間也再無
    向被告反應有任何疼痛。迨至97年2 月7 日（即農曆年前）
    ，原告從事航機過境之一般性支援任務，於更換貨機輪胎等
    支援任務完成後，原告突發現右腳不適，在交通車上疼痛加
    劇，據原告稱隔日發現因疼痛而致右腳掌麻痺。隨後，因農
    曆春節將近，原告早排定97年2 月8 日起至同年月11日為其
    特別休假，故原告於97年2 月8 日仍得自行駕車從新北市永
    和區住處返回彰化老家，並無向被告公司反應受傷問題；及
    至春節假期結束後，原告方始進行一連串就醫，經診斷為椎
    間盤突出即俗稱之骨刺，並於97年3 月11日在台北榮民總醫
    院實施手術。惟原告所發生之椎間盤突出等疾病，因其他同
    部門員工並無發生同樣疾病，且原告任職期間班種情形並不
    頻繁，97年2 月7 日當日工作亦僅係更換貨機輪胎而無負重
    情事，亦無從證明與原告工作相關。況醫病實務上發生此椎
    間盤突出的原因多因長期姿勢不良所造成者，洵非屬於職業
    災害。又原告自行向勞工保險局申請職災給付，惟勞工保險
    局於97年9 月5 日亦來函表示該疾病並非職業災害、也不屬
    於職業病，僅為一般性傷病給付。原告自97年8 月22日留職
    停薪期間屆滿後，被告考量原告身體亦為已康復，體恤原告
    或已不適合擔任維修技術員，遂與原告進行協商，經其同意
    自97年8 月底調任被告公司修護工廠補給部倉儲組一等補給
    員迄今，原告擔任一等補給員工作職等並無調降或變更，且
    亦無須有體力上之重大負荷，本薪等固定薪資給付並無短少
    ，僅因不再從事修護工作而未領取修護加給。
  (二)本件原告發生疾病之日係為97年2 月7 日或8 日，最遲於同
    年3 月11日起已經施行手術，原告即得行使權利、得受領補
    償而未予請求，直至被告於99年12月8 日收受起訴狀繕本止
    ，業已罹於勞動基準法第61條規定職災補償請求之2 年時效
    。
  (三)本件原告於97年2 月7 日或8 日所發生之疾病（椎間盤突出
    ），並非屬於勞動基準法第59條所規定之職業災害，且應由
    原告證明其間之相當因果關係：
    1.按被告公司成立數十年來，修護工廠亦同步運作數十年，
      且期間並無如原告機坪維護之技術員患有此椎間盤突出疾
      病，顯見該疾病應與工作無關，否則被告公司怎會多年來
      多名勞工卻從無人與原告一樣患此疾病？以故，此一椎間
      盤突出疾病（即俗稱骨刺），一般人皆有可能罹患，且患
      者多有長期的姿勢不良習慣。
    2.原告提出之原證1 號臺大醫院診斷證明書作成之事實依據
      ，純出於原告片面之自述，對於原告實際上於職場負重情
      形，恐有未客觀之評斷，並有下述與事實不盡相符之處：
      (1)原告稱必須經常執行逃生梯更換，惟實際上該逃生梯更
        換係2 至3 人共同搬運，每個重量約計15公斤至90公斤
        不等，更換頻率更僅每35.5天更換一個，絕非經常性或
        每日必須負重（按逃生梯不是每日需保養項目而僅定期
        保養）。
      (2)拆裝輪胎部分，早於多年前使用輔具磅表工具施作，並
        非直接施力。更換航機輪胎之工作執行頻率，每月為8.
        83個，換算約2.5工作天才更換1個。
      (3)另貨機貨盤傳動裝置，原先約40-50 公斤的設備已淘汰
        ，現行機器重量較輕，且線上更換時，均為2 人以上共
        同搬運，無一人單獨作業的可能，搬運頻率也少於每周
        1 次。
      (4)對照職業性腰椎間盤突出症之認定基準文獻，必須要是
        長期在工作中搬抬重物且每日搬運總重量為4-5 噸、每
        年至少220 日以及每日工作有大部份時間從事搬運。惟
        原告擔任維護技術員工作並無此情形。
  (四)本件原告所患者，並非職業原因所造成，非屬職災也不是職
    業病：
    1.原告提出原證2 號勞委會函文用以證明本件為職災，然就
      本件是否為職業病，連較為寬鬆的勞保給付都有不同認定
      ，亦即勞保局先以被證6 號函說明「吳先生所患據病歷記
      載屬舊傷，不是97年2 月7 日事故所造成；且其搬重情形
      不頻繁，不符合腰椎間盤突出之診斷基準，不屬於職業病
      」，後經原告訴願後，原證2 號函文說明欄亦顯示多名委
      員有不同見解，幾次無法作成鑑定，且其目的僅用以作為
      從寬給付勞保給付，不能逕以此認定有相當因果關係、或
      雇主須負職災補償責任。職業災害或職業病之認定標準，
      須具備(1)職務遂行性；(2)職務起因性等二要件。因此職業
      災害應與勞工所從事之職務有相當因果關係，方屬允當，
      即職務與災害之間通說係採相當因果關係。本件原告所發
      生疾病為椎間盤突出，俗稱骨刺，此病發生原因多種，且
      即使是原證2 號所示公函亦僅稱「無法排除該疾病與執行
      職務之因果關係」，但無法證明疾病與職務間之「相關因
      果關係」。
    2.勞委會亦曾就職業病進行委外相關研究評估報告，而由台
      灣大學職業病防治中心王德榮教授主持研究，其提出五項
      職業病診斷原則：疾病的證據、暴露的證據、時序性、一
      致性、合理排除其他原因。在「一致性」的要件上，被告
      公司成立數十年以來、與原告同一部門勞工人數甚多，從
      未有類似原告疾病情形，顯然未符合此職業病認定要件。
      至於在「合理排除其他原因」的要件，則係如前述所言應
      認疾病與職業具備相關因果關係，原告是否罹患此舊疾，
      該疾病是否因原告坐姿不良所致等，皆所未明，也不能證
      明存有相關因果關係，實不能遽令被告負責。
  (五)關於原告請求特別休假部分：
    原告當時就醫時並未認為該疾病為職業災害，既已自行請假
    ，實無事後要求被告公司再行補假之理。97年2 月7 日，原
    告稱疾病疼痛之際，已係農曆春節假期前夕，原告早已請好
    特別休假以便其開車返回彰化老家；事實上，原告雖稱疾病
    疼痛，也還能於2 月8 日自己開車從永和回彰化，類此休假
    情形，原告卻事後要求被告應再補假，此誠未屬合理。尤有
    甚者，無論依據勞工請假規則第6 條或是職業災害勞工保護
    法第29條規定，均無規範要求雇主必須補其休假，而係僅規
    定改以公傷假處理，自非得作為原告請求補給特休假之請求
    權依據。
  (六)原告請求醫療補償給付部分：
    關於原證4 號醫療費用證明文件，被告不爭執其形式真正，
    但除主張時效抗辯外，另主張證明書費用並非醫療費用，且
    腰椎復健架之花費也非醫療費用，不應計入。
  (七)原告請求原領工資差額部分：
    1.原告於97年1 、2 月間，即疾病發生前，擔任維護技術員
      工作，每月薪資結構為職等薪27,466元、職位薪11,500元
      、交通津貼1, 800元，另有伙食費與加班費，且尚因修護
      工作而領有修護加給。及至98年8 月份迄今，原告同意調
      任一等補給員工作，職等與薪資待遇並無調降，工作內容
      則為飛機器材的領料與發料，而無須負重，薪資結構同樣
      為職等薪27,466元、職位薪11,500元、交通津貼1,800 元
      ，另有伙食費與加班費，但因不再擔任修護工作而不能領
      有修護加給。是原告確實仍在繼續工作而無所謂「醫療不
      能工作」情事，自不得依勞動基準法第59條第2 款規定請
      求工資補償。
    2.附表二為原告個人所製作，不得作為本件之證據。且所謂
      薪資差額部分亦不能以每月實領薪資作為計算標準，蓋實
      領薪資必將扣除勞健保等各項負擔，原告實未予釋明附表
      二各項金額。再者，原領工資之職災補償時效為兩年，被
      告併同時主張時效消滅之抗辯。
    3.依被告公司工資定義辦法第4.1.3 條明訂「修護加給」係
      任職於修護工廠且實際有從事修護工作者，方得受領該項
      給付，原告早自97年9 月16日調職後即不再擔任負責修護
      之技術員工作，自然無從受領此修護加給。其餘如「加班
      費、工資加成」，依據上開工資定義辦法第4.1.7 條規定
      係屬於加班費性質無誤。是以，原告97年9 月16日調職前
      後，薪資與職等皆無變更，僅有修護加給係調職後擔任補
      給員工作時所無，然此係因原告不再擔任修護工作所致，
      且該調職又經原告同意為而為者，被告並無補給工資之義
      務。又原告主張之工資補發金額，乃係加計延長工時之加
      班費部分（含加班費與工資加成），此計算顯與勞動基準
      法施行細則第31條明訂應以正常工作時間所得之工資等規
      範相悖，而屬不可採。
  (八)被告主張抵充部分：
    由雇主支付費用所購買之商業保險，不論是產險性質的責任
    險或壽險性質的團體壽險，其保險理賠給付，依勞委會87年
    5 月7 日（87）台勞動3 字第017676號函示：「由雇主負擔
    保險費為勞工投保商業保險者，勞工所領之保險給付，雇主
    得用以抵充勞動基準法第五十九條各款所定雇主應負擔之職
    業災害補償費用，惟不足之部分雇主仍應補足。」，及實務
    見解，均認為可依勞動基準法第59條但書規定予以抵充。查
    ，被告公司向來全額支付費用為員工投保商業保險，2009年
    11月以前被告公司團保是由富邦人壽負責；原告於該段期間
    內，一筆理賠紀錄，事故係為97年3 月10日～3 月18日住院
    給付，理賠金額為108,889 元，原因概略為腰椎滑脫椎間板
    症之類，顯為同一事故之給付，是被告主張就原告勞保給付
    189,332 元、商業保險給付108,889 元部分（合計298,221
    元），依勞動基準法第59條但書規定予以抵充。
  (九)並聲明：(1)原告之訴及假執行之聲請均駁回。(2)如受不利判
    決，願供擔保請准免為假執行。
三、兩造不爭執事項：
  (一)原告於85年10月2 日至被告公司試用，86年4 月1 日成為正
    式職員，於被告公司之修護工廠機坪維護單位擔任技術員，
    主要工作內容為客艙修護，包括緊急裝備、廚房、桌椅、水
    系及貨艙傳動設施；97年9 月16日起調任修護工廠補給部門
    ，迄今仍任職被告公司。
  (二)原告於97年2 月7 日工作時，發現左腳及右臀疼痛不適，下
    班搭乘交通車時疼痛加劇，並於同日駕車與妻小返回彰化娘
    家過年；原告因農曆春節連續假期，並向被告公司事先申請
    97年2 月9 日起至同年月12日止，共4 日之特別休假。
  (三)原告於97年2 月12日返回臺北後即先前往臺大醫院就診，並
    於97年3 月11日，前往台北榮民總醫院進行後方減壓、部分
    椎間盤切除手術以及人工韌帶固定手術。
  (四)臺大醫院於97年5 月1 日診斷認定原告罹患「職業相關性第
    3,4,5 腰椎及第1 薦椎椎間盤突出症」。
  (五)97年5 月21日起至8 月20日止，原告向被告公司申請留職停
    薪。
  (六)勞工保險局於97年9 月5 日保給傷字第09760659860 號函核
    定按普通傷病辦理，原告不服，向勞工保險監理委員會申請
    審議，該會於98年1 月13日以97保監審字第3847號審定書審
    定申請審議駁回；原告再向勞委會提起訴願後，經勞委會訴
    願決定，將勞工保險局之處分及勞工保險監理委員會之審定
    予以撤銷。勞工保險局則於98年4 月15日以保險給傷字第
    09810090070 號函交由勞委會職業疾病鑑定委員會鑑定，勞
    委會於98年10月29日召開職業疾病鑑定委員會決定為「執行
    職務所致疾病」，勞工保險局並將前開決定以98年11月10日
    勞安3 字第0980146321-5號函通知原告，原告則於98年11月
    20日接獲通知。
  (七)97年9 月16日起，被告公司將原告調任修護工廠補給部門，
    擔任補給員工作，職等無變更，職等薪、職位薪、交通津貼
    與伙食費各項給付亦無調整。原告調職前後之每月職等薪同
    樣為27,466元、職位薪11,500元、交通津貼1,800 元與伙食
    費3,000 元。
  (八)原告於98年11月間及99年9 月1 日，自勞工保險局分別領取
    薪資補償124,966 元、58,386元，另於99年11月1 日領取醫
    療費用補償5,980元，共計189,332 元。
  (九)原告參加員工團體保險，保險費用由被告公司支付，原告因
    本件傷病已自富邦人壽公司領取理賠給付108,889 元。
  (十)原告提出之書證，除附表一、二外，其餘證據文書之形式真
    正被告表示不爭執。
四、兩造爭執事項：
  (一)原告於97年2 月7 日所受傷病是否為勞動基準法第59條規定
    之職業病或職業災害？原告所患之該傷病是否與工作具備相
    當因果關係？
  (二)原告得否依勞動基準法第59條規定向被告公司為職業災害補
    償之請求？如是，得請求之金額為何？
    1.原告主張之職業災害補償請求權是否已罹於時效？
    2.原告所得請求之醫療費用補償金額為何？
    3.原告能否為原領工資補償請求？
    4.原告自富邦人壽公司領取理賠給付108,889 元得否抵充？
  (三)原告請求被告應給予特休假及補休假是否有理？若有理，其
    得主張之天數為何？
五、得心證之理由：
  (一)原告於97年2 月7 日所受傷病是否為勞動基準法第59條規定
    之職業病或職業災害？原告所患之該傷病是否與工作具備相
    當因果關係？
    1.原告於97年2 月7 日所受傷病是否與工作具備相當因果關
      係？
      (1)原告於87年2 月26日執行右門逃生滑梯更換工作時，因
        滑梯器材重量頗重，在搬運動作過程中，不慎扭傷腰部
        ，經赴臺大醫院就醫後，經醫師診斷為「椎間盤突出」
        ，原告除於臺大醫院接受治療，並自87年3 月間起另前
        往博群復健診所接受復健治療，且被告公司於接獲該次
        事故之事故報告表後，經調查分析結果認為「事故單位
        （即原告服務之場站部客艙維護）較常發生搬運事故」
        ，此有被告公司修護工廠事故報告表影本1 份、臺大醫
        院診斷證明書影本1 紙、博群復健診所病歷影本1 份、
        臺大醫院病歷影本1份 附卷可稽（見本院卷一第146 頁
        至第149 頁、見本院卷二第123 頁至第126 頁、第190
        頁至第195 頁），顯見原告所從事之客艙維護工作極易
        引起「椎間盤突出」之傷害。
      (2)原告於97年2 月7 日工作時，發現左腳及右臀疼痛，嗣
        因疼痛加劇，遂於97年2 月12日前往臺大醫院治療，當
        時醫師即已診斷為「第3,4,5 腰椎及第1 薦椎椎間盤突
        出症併椎管狹窄」，並囑咐原告於3 個月內不宜從事久
        站、久坐、彎腰負重等工作；原告之後於97年3 月11日
        前往台北榮民總醫院接受後方減壓、部分椎間盤切除手
        術及人工韌帶固定手術；復於97年5 月1 日經臺大醫院
        醫師依據原告工作之內容、原告97年2 月7 日之工作表
        現，及原告於87年2 月26日於工作中更換逃生滑梯時發
        生急性下背痛，經該院安排腰椎核磁共振檢查顯示為「
        L3-L5 及L5-S1 椎間盤突出症」，且大致排除其他造成
        此疾病之非職業性原因之病史，並依據增列勞工保險職
        業病種類第三類之診斷基準，認為原告所患之疾病有大
        於50％之職業相關，因而認定原告本次所罹患之傷病為
        「職業相關之第3,4,5 腰椎及第1 薦椎椎間盤突出症」
        ，原告於97年8 月28日前往醫院復健治療時，醫師並囑
        咐原告應儘量避免搬運重物或經常彎腰等工作內容等情
        ，有臺大醫院診斷證明書影本2 紙、台北榮民總醫院病
        歷影本1 份、臺大醫院病歷影本1 份在卷可參（見臺灣
        臺北地方法院99年度勞訴字第349 號卷第10頁、第11頁
        ，本院卷二第128 頁至第180 頁、第205 頁至第212 頁
        ）。
      (3)另本件原告所受之前開傷病經勞委會於98年10月29日召
        開職業疾病鑑定委員會審查，以原告工作暴露屬高危險
        群，無法排除疾病與執行職務之因果關係，而依職業災
        害勞工保護法第16條及行政院勞工委員會辦理職業疾病
        鑑定作業程序處理要點第8 點規定之程序，鑑定決定為
        「執行職務所致疾病」，此有勞委會98年11月10日勞安
        3 字第0980146321-5號函影本1 份存卷可參（見臺灣臺
        北地方法院99年度勞訴字第349 號卷第12頁正頁、背頁
        ）。
      (4)又被告公司於原告受傷後曾於98年5 月間針對原告服務
        之單位即客艙維護部門中與原告工作內容相近之41名員
        工進行內部調查、訪問，並製作「公傷調查表」，其中
        「是否因執行工作而造成腰部受傷」項目，共有21名員
        工勾選，並有14名員工曾就醫，且有19名員工表示係在
        更換DOOR SLIDE（即逃生滑梯）時受傷，亦有公傷調查
        表影本1 份在卷可稽（見本院卷一第153 頁至第156 頁
        ）。
      (5)綜上可知，原告之工作內容因需彎腰搬運重物，故極易
        造成腰部受傷，而原告於本次受傷前，即曾於87年2 月
        26日執行右門逃生滑梯更換工作時，因滑梯器材重量頗
        重，在搬運動作過程中，不慎扭傷腰部，經臺大醫院安
        排腰椎核磁共振檢查顯示為「L3-L5 及L5-S1 椎間盤突
        出症」，且大致排除其他造成此疾病之非職業性原因；
        本次原告於97年2 月7 日工作時，發現左腳及右臀疼痛
        ，於97年2 月12日前往臺大醫院治療，並經醫師診斷為
        「第3,4,5 腰椎及第1 薦椎椎間盤突出症併椎管狹窄」
        ，亦與原告於87年2 月26日因執行右門逃生滑梯更換工
        作時，不慎扭傷腰部後，經臺大醫院醫師檢查診斷之症
        狀相同，顯見本次原告經臺大醫師診斷為「第3,4,5 腰
        椎及第1 薦椎椎間盤突出症」之傷病，確係原告於97年
        2 月7 日執行職務時所致之職業疾病，且其所受之前開
        傷病與其工作內容有相當因果關係，臺大醫院97年5 月
        1 日診斷證明書所載醫師囑言之內容及勞委會98年11月
        10日勞安3 字第0980146321-5號函所載職業疾病鑑定委
        員會之鑑定決定，均與事實相符，而可採信。被告公司
        提出勞工保險局97年9 月5 日保給傷字第09760659860
        號函及勞委會99年9 月6 日勞安3 字第0990146197號函
        ，並抗辯稱原告所受之傷害係普通傷病，且與工作內容
        無相當因果關係云云，不足採信。
    2.原告所受之職業疾病是否得依勞動基準法第59條規定向被
      告公司請求職業災害補償？
      按勞工因遭遇職業災害而致死亡、殘廢、傷害或疾病時，
      雇主應依第1 款至第4 款規定予以補償；勞動基準法第59
      條定有明文。次按「本法所稱職業災害，謂勞工就業場所
      之建築物、設備、原料、材料、化學物品、氣體、蒸氣、
      粉塵等或作業活動及其他因職業上原因引起之勞工疾病、
      傷害、殘廢或死亡。」勞工安全衛生法第2 條第4 項亦有
      明文規定。查，本件原告於97年2 月7 日工作時造成「第
      3,4,5 腰椎及第1 薦椎椎間盤突出症」之傷病，且其所受
      之前開傷病與其工作內容復有相當因果關係，已如前述，
      是原告所受前開傷病自屬勞工安全衛生法第2 條第4 項所
      稱之職業災害，原告並得依依勞動基準法第59條規定向被
      告公司請求職業災害補償。
  (二)原告得否依勞動基準法第59條規定向被告公司為職業災害補
    償之請求？如是，得請求之金額為何？
    1.原告主張之職業災害補償請求權是否已罹於時效？
      按「第59條之受領補償權，自得受領之日起，因2 年間不
      行使而消滅。」勞動基準法第61條定有明文。又前開所稱
      自得受領之日起，係指自判定為職業病之日起（見本院卷
      一第130 頁，勞委會83年12月7 日台83勞動二字第107467
      號函）。本件原告雖於97年2 月7 日發病，於97年2 月12
      日前往臺大醫院就診，於97年5 月1 日經臺大醫院醫師認
      定為「職業相關之第3,4,5 腰椎及第1 薦椎椎間盤突出症
      」，並於98年10月29日經勞委會職業疾病鑑定委員會鑑定
      決定為「執行職務所致疾病」。是原告之受領補償權應自
      98年10月29日起算，則原告於99年10月22日起本件訴訟，
      並未逾2 年之消滅時效期間，被告辯稱原告之職業災害補
      償請求權已罹於時效云云，不足採信。
    2.原告所得請求之醫療費用補償金額為何？
      按勞工受傷或罹患職業病時，雇主應補償其必需之醫療費
      用。勞動基準法第59條第1 款定有明文。本件原告主張伊
      共支付醫療費用128,599 元之事實，已據其提出費用證明
      單影本2 紙、門診醫療費用收據影本多紙、暫收條影本1
      紙、統一發票影本1 紙為證（見臺灣臺北地方法院99年度
      勞訴字第349 號卷第15頁至第32頁）。被告雖辯稱原告提
      附表編號1 、編號9 至編號18部分已罹於時效，另編號5
      、6 、11、13、15、16、17部分為證書費用並非醫療費用
      ，編號20、21部分腰健復健架費用亦非醫療費用，均不得
      請求云云。惟查，本件原告之職業災害補償請求權並未罹
      於時效等情已如前述；又所謂之醫療，包括醫治及療養，
      復健屬於後續之醫治行為，在復健期間，醫師認為原告必
      須用腰椎復健架作為輔具治療，該項腰椎復健架自屬勞動
      基準法第59條第1 項規定之必需之醫療費用之範圍；是被
      告前開辯稱編號20、21部分腰健復健架費用並非醫療費用
      及時效抗辯云云，均非可採。至原告因傷害所支出之診斷
      證明書費用，非係治療傷害所必需之費用（參照最高法院
      58年台上第1269號、60年台上字第203 號、60年台上字第
      4204號判決意旨及66年度第5 次民庭庭推總會決議(二)意旨
      ），是被告辯稱編號5 、6 、11、13、15、16、17部分為
      證書費用並非醫療費用，不得請求等語，為可採信。從而
      ，原告就醫療費用補償部分於扣除編號5 、6 、11、13、
      15、16、17之證明書費用共1,080 元後，原告於請求127,
      519 元之範圍內為有理由，應予准許，逾此部分之請求，
      則為無理由，不應准許。
    3.原告能否為原領工資補償請求？
      (1)97年3月至97年8月工資差額部分：
        按勞工在醫療中不能工作時，雇主應按其原領工資數額
        予以補償。勞動基準法第59條第2 款定有明文。又「勞
        工因遭遇職業災害而致疾病，在醫療中不能工作時，雇
        主可免發給工資，為保障受職業災害勞工之生計，勞動
        基準法第59條第2 款前段規定，雇主應按勞工原領工資
        數額予以補償。此所稱原領工資，應係指勞工遭遇職業
        災害在醫療中不能工作，而無工資可得之前1 日正常工
        作時間所得之工資而言；其工資為計月發給者，則以之
        前最近1 月工資除以30所得之金額為其1 日之工資，此
        由該條款規定及勞動基準法施行細則第31條第1 項規定
        對照觀之即明。是勞工因遭遇職業災害而致疾病，如仍
        繼續工作，於相當時間後始就醫而不能工作者，其原領
        工資，自應以其最後正常工作時間所得之1 日工資為準
        ，非得以其遭遇職業災害前所得之工資為其原領工資。
        」（最高法院87年度台上字第1629號判決意旨可資參照
        ）。查，本件原告於97年2 月7 日發生職業災害前1 月
        即97年1 月份之薪資為60,429 元〔計算式：122,488－
        52,059（年終獎金）－10,000（三節獎金）＝60,429〕
        ，有被告公司電子餉單影本1 紙附卷可參（見本院一第
        191 頁），依此計算：
        原告在97年3 月、4 月、5 月應發之薪資分別為51,3
          41元、35,674元、44,269元（扣除三節獎金5,000 元
          後之金額，見本院卷一第158 頁至第160 頁），則原
          告97年3 月、4 月、5 月應領薪資之差額分別為9,08
          8 元、24,755元、16,160元，是原告請求前開97年3
          月、4 月、5 月應領薪資之差額9,088 元、24,755元
          、16,160元，為有理由。
        原告自97年5 月21日起留職停薪至97年8 月21日止，
          而原告在97年5 月份（97年5 月1 日至同年月20日）
          應領薪資為44,269元，則原告在留職停薪前1 日之工
          資為2,213 元（計算式：44,269÷20＝2,213 ，小數
          點以下四捨五入），是原告在97年6 月、7 月、8 月
          （即97年8 月1 日至同年月21日）應補償之薪資應為
          66,390元（計算式：2,213 ×30＝66,390）、66,390
          元、46,473元（計算式：2,213 ×21＝46,473），惟
          原告僅分別請求60,429元、60,429元、41,997元，亦
          為有理由。
      (2)97年9月調職後至100年1月份之工資差額部分：
        次按「依本會85年元月25五日台85勞動3 字第100018號
        函：『查勞動基準法第59條第2 款所稱勞工在醫療中不
        能工作，係指勞工於職災醫療期間不能從事原勞動契約
        所約定之工作。至於雇主如欲使勞工從事其他非勞動契
        約所約定之工作，應與勞工協商。』依來函所述，本案
        勞工於職災復健期間，雇主以醫囑「勞工可從事簡易之
        行政工作」為由，『書面』通知勞工復職乙節，雇主宜
        事先與勞工協商，如逕以勞工構成曠職予以解僱，則其
        終止契約無效。惟案內該『簡易之行政工作』如客觀上
        為勞工所能勝任，雇主通知勞工進行協商，而勞工拒絕
        協商，則應探究勞工拒絕協商之真意是否有終止勞動契
        約之意思。」〔勞委會90年6 月12日（90）台勞資二字
        第0021799 號函釋意旨參照〕。是勞動基準法第59條第
        2 款之立法目的乃在保障勞工之生活，使勞工在遭受到
        職業災害後，於醫療期間仍得繼續支領原有之薪資，勞
        工僅有義務從事勞動契約所約定之工作，雇主如欲使勞
        工從事其他非勞動契約所約定之工作，應與勞工協商，
        因此，勞工於職業災害恢復部分工作能力從事較輕便之
        工作，雇主仍不能片面指定勞工從事其他非勞動契約所
        定之工作，勞工既無從事其他非勞動契約所約定工作之
        義務，則勞工在醫療中不能工作，自係指勞工於職業災
        害醫療期間不能從事勞動契約所約定之工作。復依內政
        部於74年9 月5 日發布74台內勞字第328433號函釋意旨
        ，認為雇主確實有調動勞工工作之必要時，得依下列五
        原則處理：「(1)基於企業經營上所必須；(2)不得違反勞
        動契約；(3)對勞工薪資及其他勞動條件未做不利益變更
        ；(4)調動後工作與原有工作性質為其體能及技術所可勝
        任；(5)調動地點過遠，雇主應予必要協助。」。是依勞
        委會前揭函釋及上開「調動五原則」可知，雇主與勞工
        協商後調動員工之職位或職務，而變更員工之工作內容
        時，除調動後之工作為勞工之體能及技術所能勝任外，
        對勞工調動後之薪資不得做不利益之變更。查，本件原
        告於97年2 月7 日發生職業災害前1 月即97年1 月份之
        薪資為60,429元，是被告公司在徵得原告同意後，於97
        年9 月16日將原告調至倉儲組任一等補給員之職務，仍
        應依調動前之薪資即60,429元給付，而不得減少其薪資
        。惟被告公司於97年9 月16日將原告調職後，原告每月
        應領薪資均較調職前之60,429元為少，此有被告公司電
        子餉單多紙在卷可考（見本院卷一第162 頁至第190 頁
        、本院卷二第228 頁至第231 頁），97年9 月至99年9
        月，每月薪資之差額詳如附表項次9 至項次35所示，合
        計345,376 元，另97年10月份、11月份、12月份及99年
        1 月份之薪資分別為49,138元、50,325元、47,650元（
        扣除年度獎金、激勵金後之金額）、49,574 元 （扣除
        年終獎金、三節獎金後之金額），薪資差額分別為11,2
        91元、10,104元、12,779元、10,855元，合計45,029元
        。
      (3)綜上，原告所得請求薪資補償之金額共為603,263 元，
    4.又原告於98年11月間及99年9 月1 日，自勞工保險局分別
      領取薪資補償124,966 元、58,386元，另於99年11月1 日
      領取醫療費用補償5,980 元，共計189,332 元，原告已同
      意自其請求之金額中抵充，是原告於本件所得請求之醫療
      費用、薪資補償共為541,450 元（127,519 ＋603,263 －
      18 9,332＝541,450 ）。
    4.原告自富邦人壽公司領取理賠給付108,889 元得否抵充？
      按「由雇主負擔費用之其他商業保險給付，固非依法令規
      定之補償，惟雇主既係為分擔其職災給付之風險而為之投
      保，以勞動基準法第59條職業災害補償制度設計之理念在
      分散風險，而不在追究責任，與保險制度係將個人損失直
      接分散給向同一保險人投保之其他要保人，間接分散給廣
      大之社會成員之制度不謀而合。是以雇主為勞工投保商業
      保險，確保其賠償資力，並以保障勞工獲得相當程度之賠
      償或補償為目的，應可由雇主主張類推適用該條規定予以
      抵充，始得謂與立法目的相合。」（最高法院95年度台上
      字第854 號判決意旨參照）。查，原告參加員工團體保險
      ，保險費用由被告公司支付之事實，為兩造所不爭執，被
      告公司既係為分擔其公司員工於發生職業災害時之職業災
      害給付所投保，並減輕其賠償責任，則原告於職業災害發
      生後，並自富邦人壽公司領取理賠給付108,889 元，被告
      公司主張應自原告請求之金額中抵充，即為有理由。
    (三)原告請求被告應給予特休假及補休假是否有理？若有理，
      其得主張之天數為何？
      按職業災害未認定前，勞工得依勞工請假規則第4 條規定
      ，先請普通傷病假，普通傷病假期滿，雇主應予留職停薪
      ，如認定結果為職業災害，再以公傷病假處理。」職業災
      害勞工保護法第29條定有明文。次按「勞工因普通傷害、
      疾病或生理原因必須治療或休養者，得在左列範圍內請普
      通傷病假……」、「勞工普通傷病假超過前條第1 項規定
      之期限，經以事假或特別休假抵充後仍未痊癒者，得予留
      職停薪…」勞工請假規則第4 條第1 項、第5 條分別定有
      明文。另被告公司員工工作規則之7.10.3.1亦規定「員工
      因普通傷害、疾病或生理原因必須治療或休養者，得依下
      列規定請普通傷病假……」（見本院卷一第233 頁）。查
      ，本件原告97年2 月7 日受傷後，除已事先申請97年2 月
      9 日至同年月12日共4 日之特別休假，及依被告公司員工
      工作規則之7.10.3.1.1規定已請滿30日病假外，自97年4
      月11日起至97年5 月20日止，除5 月1 日為補休假外，共
      請了28日之特別休假抵充（見本院卷一第61頁至第68頁之
      請假記錄），惟職業災害勞工保護法第29條並無勞工以特
      別休假抵充普通傷病假後，該特別休假亦應以公傷病處理
      及雇主應回復其抵充普通傷病假之特別休假之規定，是原
      告請求被告公司應給予其特別休假32日及補休假1 日云云
      ，即屬無據。
六、綜上所述，本件原告依勞動基準法第59條第1 款、第2 款規
    定，請求被告應給付原告432,561 元（計算式：541,450 －
    108,88 9＝432,561 ），及自起訴狀繕本送達翌日即99年12
    月9 日起至清償日止，按週年利率5 ％計算之利息為有理由
    ，應予准許；逾前開範圍之請求，則為無理由，不應准許，
    應予駁回。
七、原告勝訴部分，因本院判命被告給付之金額未逾50萬元，依
    民事訴訟法第389 條第1 項第5 款規定，依職權宣告假執行
    ；被告陳明願預供擔保，聲請宣告免為假執行，核無不合，
    爰酌定相當擔保金額准許之。至原告其餘假執行之聲請，因
    原告其餘之訴既經駁回，其其餘假執行之聲請失所附麗，亦
    應併予駁回。
八、本件事證已臻明確，兩造其餘之攻擊、防禦方法及所提出之
    事證，經審酌後認與判決結果不生影響，爰不一一加以論述
    ，附此敘明。
九、據上論結，本件原告之訴為一部有理由、一部無理由，依民
    事訴訟法第79條、第389 條第1 項第5 款、第392 條第2 項
    ，判決如主文。
中    華    民    國  100   年    11    月    14    日
                        勞工法庭  法  官  高明德
以上正本係照原本作成。
如對本判決上訴，須於判決送達後20日內向本院提出上訴狀。如
委任律師提起上訴者，應一併繳納上訴審裁判費。
中    華    民    國   100    年    11    月    15    日
                                  書記官  崔青菁